臺灣臺中地方法院民事裁定
              111年度司輔宣字第8號
聲  請  人  黃玎玲  



相  對  人  黃善仁  


上列聲請人聲請選任特別代理人事件，本院裁定如下：
    主  文
選任黃世統為受輔助宣告人黃善仁辦理被繼承人黃瑞玲遺產分割
相關事宜之特別代理人。
聲請程序費用新臺幣壹仟元由相對人負擔。
    理  由
一、本件聲請意旨略以：聲請人為相對人黃善仁（男、民國00年
    0月00日生）之胞姊，相對人前經本院108年度監宣字第436
    號裁定宣告為受輔助宣告之人，並選定其胞姊即聲請人任輔
    助人，而聲請人之胞妹、相對人之胞姊即被繼承人黃瑞玲於
    111年5月25日死亡，遺有不動產等財產，聲請人欲辦理被繼
    承人黃瑞玲之遺產分割，然相對人之輔助人即聲請人亦為繼
    承人，有法律上之利害衝突，爰聲請選任關係人即相對人之
    叔叔黃世統（男、38年10月22日生、身分證統一編號：Z000
    000000號）為相對人辦理被繼承人遺產分割相關事宜之特別
    代理人等語，並提出補正通知單、本院108年度監宣字第436
    號裁定及確定證明書、戶籍謄本、繼承系統表、同意書、遺
    產稅免稅證明書、土地登記申請書、遺產分割協議書等為證
    。
二、按監護人之行為與受監護人之利益相反或依法不得代理時，
    法院得因監護人、受監護人、主管機關、社會福利機構或其
    他利害關係人之聲請或依職權，為受監護人選任特別代理人
    ，民法第1098條第2項定有明文；前開規定依民法第1113條
    之1第2項規定，準用於輔助人。
三、經查，聲請人主張之前開事實，業據其提出上開書證為證，
    而相對人前經本院以108年度監宣字第436號裁定為受輔助宣
    告之人，並選定聲請人為相對人之輔助人，亦有該裁定及確
    定證明書、戶籍謄本在卷可稽，堪信為真正。聲請人既為相
    對人之輔助人，二人亦同為被繼承人黃瑞玲之繼承人，關於
    被繼承人黃瑞玲之遺產分割事宜，如擔任相對人之輔助人，
    顯然利益衝突，聲請人聲請為該等事宜為相對人選任特別代
    理人，自屬有據。而關係人黃世統係為相對人之叔叔，且同
    意擔任相對人之特別代理人，有其所簽署之同意書在卷可憑
    ，又據聲請人提出之遺產分割協議書，由相對人分得坐落澎
    湖縣湖西鄉東石新段309、315、324、714、742、761、1013
    地號土地之權利範圍依序為1/20、1/20、1/20、1/60、1/20
    、1/60、1/20，相對人之應繼分已獲有保障。準此，本院認
    由關係人黃世統擔任相對人辦理被繼承人黃瑞玲遺產分割相
    關事宜之特別代理人，應屬妥適，爰選任之。
四、依家事事件法第164條第2項、第177條第2項，裁定如主文。
中　　華　　民　　國　 111　　年　　10　　月　　 7　　日
                  家事法庭  司法事務官  沈珮純
以上正本係照原本作成。
如不服本裁定應於送達後10日內向本院提出抗告狀，並繳納抗告
費新臺幣1,000元。
中　　華　　民　　國　 111　　年　　10　　月　　 7　　日
                            書  記  官  張琳紫